【裁判字號】    90,訴,400
【裁判日期】    900914
【裁判案由】    妨害兵役
【裁判全文】
臺灣新竹地方法院刑事判決                            九十年度訴字第四００號
    公  訴  人  臺灣新竹地方法院檢察署檢察官
    被      告  甲○○
右列被告因妨害兵役案件，經檢察官提起公訴（九十年度偵字第三八七五號），本院
判決如左：
    主      文
甲○○應受臨時召集，意圖避免而無故逾入營期限二日，處有期徒刑柒月。褫奪公權
壹年。緩刑參年。
    事      實
一、甲○○於民國九十年三月十五日下午四時許，在其位於新竹市香山區（起訴書誤
    載為新竹縣新埔鎮○○○路○段七六一巷十六弄二十九號之住處內，收受管區警
    員陳信瑋所送達之臨時召集令，應於九十年四月二日至中壢龍岡陸軍六軍團報到
    ，竟意圖避免接受臨時召集，而無故逾入營期限二日，未前往召集地點報到接受
    臨時召集。
二、案經臺北師管區司令部新竹團管區司令部移送臺灣新竹地方法院檢察署檢察官偵
    查起訴。
    理      由
一、訊據被告固不否認有親自收受管區警員陳信瑋所送達應於九十年四月二日至中壢
    龍岡陸軍六軍團報到之臨時召集令，以及逾入營期限二日仍未前往報到之事實，
    惟否認有何妨害兵役之行為，辯稱：召集當天伊父親腳痛、神經痛，家中沒有其
    他人幫忙照顧，所以沒有辦法去報到云云。經查，被告收受管區警員陳信瑋所送
    達應於九十年四月二日至中壢龍岡陸軍六軍團報到之臨時召集令，逾入營期限二
    日且並未前往報到等情，業據被告供述明確，並有臨時召集令受領回執在卷可稽
    ，堪信為真實。被告雖辯以其父親張銘腳痛、神經痛，需要伊在家照顧並協助
    復健，並提出為恭醫院復健科治療記錄卡附卷，惟被告家中仍有其姊姊張惠梅同
    住在一起，有法務部戶役政連結作業系統在卷足憑，況依上開復健治療記錄卡上
    所載亦非每日必須到醫院做復健，且被告於警訊時供稱不按時報到係因為身上沒
    有錢，家人不給錢等語在卷，足見被告確有避免臨時召集之意圖甚明，本件事證
    已臻明確，被告犯行堪予認定。
二、核被告所為，係犯妨害兵役治罪條例第六條第五款之罪。爰審酌被告素行、犯罪
    手段、情節及所生危害尚非重大，又其以父親有疾需照顧為由，避免接受召集，
    實不足鼓勵，惟仍存有一片孝心等一切情狀，量處如主文所示之刑。並依妨害兵
    役治罪條例第二十六條之規定，諭知褫奪公權一年。末查被告前未曾受有期徒刑
    以上刑之宣告，有臺灣高等法院被告全國前案紀錄表一紙附卷可稽，經此教訓今
    後應益知慎戒，信無再犯之虞，本院認本案刑之宣告，以暫不執行為適當，爰併
    諭知緩刑三年，用勵自新。
據上論斷，應依刑事訴訟法第二百九十九條第一項前段，妨害兵役治罪條例第六條第
五款、第二十六條，刑法第十一條前段、第三十七條第二項、第七十四條第一款，判
決如主文。
本案經檢察官吳金棟到庭執行職務。
中      華      民      國    九十      年      九      月     十四     日
                                  臺灣新竹地方法院刑事第一庭
                                      法  官  林  秋  宜
右正本證明與原本無異。
如不服本判決，應於判決送達後十日內向本院提出上訴狀（應附繕本），上訴於臺灣
高等法院。
                                      書記官  張  雲  娥
中      華      民      國    九十      年      九      月     十四     日
附錄本案論罪科刑法條
妨害兵役治罪條例第六條第五款：
意圖避免動員召集或臨時召集，而有左列行為之一者，處六月以上、五年以下有期徒
刑：
五、應受召集，無故逾入營期限二日者。


司法院資訊處製作；財團法人民間司法改革基金會備份。
